【裁判字號】    97,易,2472
【裁判日期】    980227
【裁判案由】    傷害
【裁判全文】
臺灣臺中地方法院刑事判決              97年度易字第2472號
公  訴  人  臺灣臺中地方法院檢察署檢察官
被      告  甲○○
            丙○○
上列被告因傷害案件，經檢察官提起公訴（97年度偵字第935號
），本院判決如下：
    主    文
甲○○共同犯傷害罪，處有期徒刑陸月，如易科罰金，以新臺幣
壹仟元折算壹日。
丙○○共同犯傷害罪，處有期徒刑肆月，如易科罰金，以新臺幣
壹仟元折算壹日。
    犯罪事實
一、甲○○因與乙○○間有嫌隙口角，遂夥同丙○○及約4名不
    詳姓名之成年人共約6人，基於共同傷害人之身體之犯意聯
    絡，於民國96年10月31日0時17分許，在臺中市○○路67號
    旁，或徒手、或持棍棒、花盆等器物，共同毆打乙○○，致
    乙○○受有頭部外傷、頭暈、腦震盪、頭、肩、背部多處鈍
    器傷瘀腫、左上肢、右下肢多處挫擦傷之傷害。
二、案經乙○○訴由臺中市警察局移送臺灣臺中地方法院檢察署
    檢察官偵查起訴。
    理    由
一、認定犯罪事實所憑之證據及理由﹕
  (一)上揭犯罪事實，業經被告甲○○坦承不諱，核與證人即被害
    人乙○○於97年12月22日在本院之證述相符，並有被害人乙○○之診斷證明書在卷可憑，是被告甲○○之自白與事實相
    符，其傷害犯行堪以認定。
  (二)訊據被告丙○○矢口否認有何共同傷害犯行，辯稱﹕伊當時
    是為勸架，先推開乙○○，然後拉住甲○○，伊沒有動手打
    乙○○云云。經查﹕
    １證人即被害人乙○○於97年12月22日在本院證稱﹕96年10
      月31日凌晨，其在英才路與大雅路口的釣蝦場外面及釣蝦
      場旁邊的加油站被打，當天大約有6、7個人一直打其身體
      頭部及其他部位，其確定丙○○當天有動手打伊等語明確
      （見本院卷第48至50頁）。按乙○○和被告丙○○素無冤
      仇，衡情並無誣陷被告丙○○之動機，且乙○○於97年1
      月14日偵訊中即已指認丙○○亦有打伊（見偵字第935 號
      卷第8頁），其前後指述相符，是乙○○之證述，應堪採
      信。
    ２雖證人丁○○於98年2月13日審理時證稱其沒有看到丙○○打乙○○等語，惟證人丁○○亦證稱﹕當天其是坐在釣
      蝦場裏面，從釣蝦場裏面往左邊看到釣蝦場門口有人發生
      口角；其看到很多人在打一個人；發生口角的位置後來有
      變更，好像變到加油站那邊去，因為有很多人一起跑到加
      油站那邊；其不知道他們有無在那邊打，也不記得丙○○
      或是甲○○有無一起跑過去；其沒有全程看到打架過程，
      所以不知道到底誰有打乙○○，誰沒有打等語（見本院卷
      第77至79頁）。證人丁○○既未全程看到打架過程，則自
      不得以其所稱未看見丙○○打乙○○等語，遽認證人乙○○之前開證言為不實，及據以為有利於被告丙○○之認定
      。
    ３此外，證人即共同被告甲○○於98年2月13日審理時證稱
      ﹕當天其原本與丙○○、丁○○在釣蝦場一起釣蝦，其看
      到乙○○來的時候，有跟丙○○說阿志來了，其講的阿志
      是指乙○○，因為其之前在逢甲與乙○○發生口角的事情
      有跟丙○○講過，所以丙○○知道阿志是指乙○○等語（
      見本院卷第75頁反面，及參本院卷第50頁）。然而被告丙○○卻陳稱﹕當時其與丁○○在釣蝦，然後甲○○走出去
      又走進來告訴伊阿志來了，但其不知道阿志指誰，其有抬
      頭看一下但是因為其不認識阿志是誰，所以就繼續釣蝦云
      云（見本院卷第72頁），則被告丙○○顯然刻意隱瞞其知
      悉甲○○與乙○○之前發生嫌隙之情，是被告丙○○之辯
      詞，尚難採信。
    ４另本件復有乙○○之診斷證明書可資證明乙○○受傷之事
      實，是綜上所述，本件事證明確，被告丙○○之傷害犯行
      亦堪認定。
二、論罪科刑﹕
    核被告甲○○、丙○○所為，均係犯刑法第277條第1項之傷
    害罪。被告甲○○、丙○○與約4名不詳姓名之成年人間，
    有犯意之聯絡及行為之分擔，均為共同正犯。爰審酌被告甲○○僅因細故即出手毆打被害人，並召集他人共同圍毆被害
    人，致被害人受有如犯罪事實欄所載之傷害，被告甲○○雖
    坦承犯行，惟其於96年10月31日犯罪後迄今均未賠償被害人
    損失，未見其以具體行動對被害人表現悔意；被告丙○○雖
    非主犯，惟其亦共同圍毆被害人，致被害人受有如犯罪事實
    欄所載之傷害，其犯後飾卸責任，未具悔意等一切情狀，分
    別量處如主文所示之刑，並諭知易科罰金之折算標準。
三、適用之法律﹕
  (一)刑事訴訟法第299條第1項前段。
  (二)刑法第277條第1項、第28項、第41條第1項前段。
  (三)刑法施行法第1條之1第1項、第2項前段。
本案經檢察官戊○○到庭執行職務。
中    華    民    國    98    年    2    月    27    日
                      刑事第十五庭  法  官  戴嘉慧
上正本證明與原本無異。
如不服本判決，應於收受送達後10日內向本院提出上訴書狀（應
敘述具體理由並附繕本）。
上訴書狀如未敘述理由，應於上訴期間屆滿後20日內補提理由書
於本院。
告訴人或被害人對於判決如有不服具備理由請求檢察官上訴者，
其上訴期間之計算係以檢察官收受判決正本之日期為準。
                                    書記官  劉晴芬
中    華    民    國    98    年    2    月    27    日
【附錄本案論罪科刑法條】
中華民國刑法第277條（普通傷害罪）
傷害人之身體或健康者，處3年以下有期徒刑、拘役或1千元以下
罰金。
犯前項之罪因而致人於死者，處無期徒刑或7年以上有期徒刑；
致重傷者，處3年以上10年以下有期徒刑。


司法院資訊處製作；財團法人民間司法改革基金會備份。
